【裁判字號】    90,上訴,2861
【裁判日期】    901011
【裁判案由】    毒品危害防制條例
【裁判全文】
臺灣高等法院刑事判決                            九十年度上訴字第二八六一號
    上  訴  人  臺灣宜蘭地方法院檢察署檢察官
    上  訴  人
    即  被  告  甲○○
右上訴人因被告違反毒品危害防制條例案件，不服臺灣宜蘭地方法院九十年度訴字第
二一一號，中華民國九十年七月三十一日第一審判決（起訴案號：臺灣宜蘭地方法院
檢察署九十年度毒偵字第一九六號；併辦案號：九十年度毒偵字第九八一號）提起上
訴，本院判決如左：
    主  文
原判決撤銷。
甲○○連續施用第一級毒品，累犯，處有期徒刑玖月。
    事  實
一、甲○○前因違反肅清煙毒條例及麻醉藥品管理條例等案件，經法院分別判處有期
    徒刑三年十月、七月，應執行有期徒刑四年確定，於八十六年五月七日縮刑期滿
    執行完畢，又於八十七年三月間，因施用毒品案件，經臺灣宜蘭地方法院八十七
    年度易字第二Ｏ八號裁定送觀察、勒戒後，認有繼續施用毒品之傾向，裁定令入
    戒治處所施以強制戒治滿三月後，經裁定停止戒治付保護管束，復因再行施用第
    二級毒品案件，違反保護管束應遵守事項情節重大，經同院八十八年度毒聲字第
    五五七號裁定撤銷停止戒治，令入戒治處所施以強制戒治，八十九年一月二十六
    日戒治期滿，經同院八十七年易字第二Ｏ八號，八十九年七月二十七日判決免刑
    確定，猶不知悔改，復基於概括之犯意，自八十九年十一月八日起至九十年六月
    三日止，先後多次在宜蘭縣頭城鎮○○路九十五巷一號住處，以將第一級毒品海
    洛因（下稱海洛因）摻在香煙吸食之方式施用海洛因。嗣警分別於八十九年十一
    月十八日十五時二十分許、九十年四月十九日十九時二十分許及九十年六月三日
    二十三時三十分許通知採尿送驗均呈嗎啡之陽性反應而查獲。
二、案經宜蘭縣警察局礁溪分局報請臺灣宜蘭地方法院檢察署偵查起訴，及移送原審
    及本院（九十年度毒偵字第一一一五號）併案審理。
    理  由
一、右開事實，業據上訴人即被告甲○○供承不諱，而上訴人係警局列管之毒品人口
    ，其先後三次經警採集之尿液送檢結果，均呈嗎啡陽性反應，此有慈濟大學濫用
    藥物檢驗中心所出具之檢驗總表三件在卷可稽。查上訴人之尿液檢驗雖呈嗎啡陽
    性反應，惟按海洛因係由嗎啡經化學合成之半人工合成品，其藥（毒）性倍於嗎
    啡。其施打或吸食後經人體代謝作用而分解成藥（毒）性較低之嗎啡，而於尿液
    中被檢測出，故吸食或施打海洛因或嗎啡在尿液中均以嗎啡形態被檢測出（憲兵
    司令部八十年三月二十五日八○鑑驗字第○九九九號函參照），則上訴人供承其
    所施用者為海洛因，應足信實。上訴人上開自白既有尿液檢檢報告資為補強，自
    得採為上訴人論罪之基礎。又上訴人前於八十七年三月間，因施用毒品案件，經
    送觀察、勒戒後，認有繼續施用毒品之傾向，經裁定令入戒治處所施以強制戒治
    滿三月後，經裁定停止戒治付保護管束，復再犯施用毒品案件，經原審裁定撤銷
    停止戒治，令入戒治處所施以強制戒治，八十九年一月二十六日戒治期滿，並經
    原審八十七年易字第二Ｏ八號，八十九年七月二十七日判決免刑確定，有原審上
    開判決及本院被告全國前案紀錄表、臺灣高等法院檢察署刑案紀錄簡覆表等件足
    憑。事證明確，上訴人犯行，堪以認定。
二、核上訴人所為，係犯毒品危害防制條例第十條第一項之施用第一級毒品罪。其持
    有之低度行為，為施用之高度行為所吸收，不另論罪。多次施用犯行，時間緊接
    ，犯罪構成要件相同，顯係基於概括犯意反覆為之，應依連續犯規定以一罪論，
    並加重其刑。起訴書雖未敘及移送併案（九十年度毒偵字第九八一號、九十年度
    毒偵字第一一一五號）部分之犯行，惟此部分與起訴判罪之事實，有裁判上一罪
    之關係，為起訴效力所及，本院應併予審判。上訴人前因違反肅清煙毒條例及麻
    醉藥品管理條例等案件，經法院分別判處有期徒刑三年十月、七月，應執行有期
    徒刑四年確定，於八十六年五月七日縮刑期滿執行完畢，有卷附臺灣高等法院檢
    察署刑案紀錄簡覆表可按，其受有期徒刑以上之刑執行完畢，五年以內再犯最重
    法定本刑為有期徒刑以上之本罪，為累犯，應依法遞加重其刑。
三、原審據以論科，固非無見。惟查，（一）原判決不及審究檢察官移送本院併案審
    理之九十年度毒偵字第一一一五號案件之事實；（二）依前揭臺灣高等法院檢察
    署刑案紀錄簡覆表之記載，上訴人前係因違反肅清煙毒條例及麻醉藥品管理條例
    等案件，經法院分別判處有期徒刑三年十月、七月，應執行有期徒刑四年，乃原
    判決誤載為違反肅清煙毒條例案件，經判處有期徒刑四年，與卷證尚有不符；（
    三）原判決於事實一欄記載上訴人係施用「海洛因」，理由一欄則謂上訴人尿液
    檢驗呈「嗎啡」陽性反應，漏未說明施用海洛因者在尿液中係以嗎啡形態被檢測
    出之依據，致有事實與理由不相適合之違誤。檢察官及上訴人甲○○俱就原審不
    及審究之犯行提起上訴，且原判決亦有上開可議之處，核其上訴為有理由，應予
    撤銷改判。爰審酌上訴人多次施用毒品，戕害身心健康之犯罪動機、目的、手段
    ，數次勒戒耗費國家資源所生之危害，及其犯後態度良好等一切情狀，衡處有期
    徒刑玖月。
四、至檢察官併案之九十年毒偵字第九八一號、九十年度毒偵字第一一一五號案件，
    上訴人之尿液檢驗報告另呈安非他命之陽性反應，上訴人是否涉犯施用第二級毒
    品罪嫌，經查此部分與前述論罪部分，係屬二罪，並無審判上不可分之關係，應
    由檢察官另行偵辦，附此敘明。
據上論斷，應依刑事訴訟法第三百六十九條第一項前段、第三百六十四條、第二百九
十九條第一項前段，毒品危害防制條例第十條第一項，刑法第十一條前段、第五十六
條、第四十七條，判決如主文。
本案經檢察官賴俊雄到庭執行職務。
中      華      民      國    九十      年      十      月     十一     日
臺灣高等法院刑事第二十三庭
                                  審判長法  官  黃  瑞  華
                                        法  官  宋      祺
                                        法  官  吳      燦
右正本證明與原本無異。
如不服本判決應於收受送達後十日內向本院提出上訴書狀，其未敘述上訴之理由者並
得於提起上訴後十日內向本院補提理由書（均須按他造當事人之人數附繕本）。
                                        書記官  陳  靜  姿
中      華      民      國    九十      年      十      月     十一     日
附錄：本判決論罪科刑法條：
毒品危害防制條例第十條第一項
施用第一級毒品者，處六月以上五年以下有期徒刑。


司法院資訊處製作；財團法人民間司法改革基金會備份。
